臺灣高等法院刑事裁定
109年度抗字第1705號
抗  告  人  
即  受刑人  彭文進



上列抗告人因聲請定其應執行刑案件，不服臺灣新竹地方法院中
華民國109年9月15日裁定（109年度聲字第1209號），提起抗告
，本院裁定如下：
    主  文
抗告駁回。                                              
    理  由
一、原裁定意旨略以：抗告人即受刑人彭文進因違反毒品危害防
    制條例等案件，經判處如原裁定附表所示之刑，並確定在案
    ，有該案號之刑事判決及本院被告前案紀錄表各1份附卷可
    參。其中原裁定附表編號4、6、8、14所處之刑係得易科罰
    金之刑，原裁定附表編號1至3、5、7、9至13係不得易科罰
    金之刑，依刑法第50條第1項但書第1款規定，原不得就原裁
    定附表編號1至14所示之罪刑定應執行刑，惟經臺灣新竹地
    方檢察署檢察官詢問抗告人之意願，抗告人已於民國109年8
    月11日在臺灣新竹地方檢察署受刑人定執行刑或易科罰金意
    願回覆表內，勾選「是（請求檢察官聲請合併定應執行刑）
    亦不撤回聲請：⒈不聲請易科罰金⒉不聲請易服社會勞動」之
    選項，並予以簽名捺印，足以表明願請求檢察官向法院聲請
    定應執行刑之意，有上開意願回覆表1份在卷可稽，符合刑
    法第50條第2項之規定。聲請人就抗告人所犯如原裁定附表
    所示之罪，聲請定其執行之刑，原審認聲請為正當，並參酌
    該等犯罪所生危害及受刑人曾受有定應執行刑之恤刑利益等
    情，定應執行有期徒刑8年10月。又抗告人所犯如原裁定附
    表編號4、6、8、14所示之刑，雖得易科罰金，惟與如原裁
    定附表編號1至3、5、7、9至13所示不得易科罰金之他罪併
    合處罰之結果，於定執行刑時，自無庸諭知易科罰金等語。
二、抗告意旨略以：原裁定應執行有期徒刑8年10月，只減了7個
    月，相較於實施新法以來各級法院之裁判，實屬過重，懇請
    法院給予抗告人合理、公平、從輕之裁定云云。
三、按判決確定前犯數罪者，併合處罰之；數罪併罰，有二裁判
    以上，宣告多數有期徒刑者，於各刑中之最長期以上，各刑
    合併之刑期以下，定其應執行之刑期，但不得逾30年，刑法
    第50條第1項前段、第53條、第51條第5款分別定有明文。次
    按數罪併罰之定應執行之刑，係出於刑罰經濟與責罰相當之
    考量，並非予以犯罪行為人或受刑人不當之利益，為一種特
    別的量刑過程，相較於刑法第57條所定科刑時應審酌之事項
    係對一般犯罪行為之裁量，定應執行刑之宣告，乃對犯罪行
    為人本身及所犯各罪之總檢視，除應考量行為人所犯數罪反
    應出之人格特性，並應權衡審酌行為人之責任與整體刑法目
    的及相關刑事政策，在量刑權之法律拘束性原則下，依刑法
    第51條第5款之規定，採限制加重原則，以宣告各刑中之最
    長期為下限，各刑合併之刑期為上限，但最長不得逾30年，
    資為量刑自由裁量權之外部界限，並應受法秩序理念規範之
    比例原則、平等原則、責罰相當原則、重複評價禁止原則等
    自由裁量權之內部抽象價值要求界限之支配，使以輕重得宜
    ，罰當其責，俾符合法律授與裁量權之目的，以區別數罪併
    罰與單純數罪之不同，兼顧刑罰衡平原則。個案之裁量判斷
    ，除非有全然喪失權衡意義或其裁量行使顯然有違比例、平
    等諸原則之裁量權濫用之情形，否則縱屬犯罪類型雷同，仍
    不得將不同案件裁量之行使比附援引為本案之量刑輕重比較
    ，以視為判斷法官本於依法獨立審判之授權所為裁量是否有
    濫用之情事。此與所謂相同事務應為相同處理，始符合比例
    原則與平等原則之概念，迥然有別（最高法院100年度台上
    字第21號判決意旨參照）。又執行刑之量定，係事實審法院
    裁量之職權，倘其所酌定之執行刑，並未違背刑法第51條各
    款所定之方法或範圍（即法律之外部性界限），亦無明顯違
    背公平、比例原則或整體法律秩序之理念（即法律之內部性
    界限）者，即不得任意指為違法或不當（最高法院107年度
    台抗字第1043號裁定意旨參照）。
四、經查：
  ㈠原審以抗告人犯如原裁定附表所示之罪，先後經法院判處如
    原裁定附表所示之刑，均已確定在案，並以原審法院為最後
    事實審之法院，有如原裁定附表所示之判決及本院被告前案
    紀錄表各1份附卷可稽，檢察官據此向法院聲請定其應執行
    刑，經審核認本件聲請為正當，就抗告人所犯如原裁定附表
    所示之罪，定其應執行有期徒刑8年10月，係於附表各編號
    所示之最長期以上（有期徒刑3年8月），各刑合併刑期以下
    （有期徒刑19年11月），顯未逾越刑法第51條第5款所定之
    外部性界限，亦未逾越內部性界線（即原裁定附表編號1至3
    、9至12所定之應執行刑與編號4至8、13、14所定之應執行
    刑總和9年3月），要屬法院裁量職權之適法行使，且與法律
    規範之目的、精神、理念及法律秩序亦不相違背，核無違法
    或不當，應予維持。
  ㈡抗告意旨雖稱：原裁定所定應執行刑過重云云。抗告人所犯
    如原裁定附表所示案件，其中附表編號9至12所示之罪為販
    賣第二級毒品罪，均為累犯，所為戕害國民健康，助長毒品
    散布及他人施用毒品，對社會所生危害匪淺；其中附表編號
    1至8、13、14為施用第一級、第二級毒品罪，係戕害自身身
    體健康，雖未危及他人，然其均為累犯，仍無法遠離毒品，
    足徵其戒毒之意志不堅。原裁定審酌數罪對法益侵害之加重
    效應等各情，並考量抗告人所犯數罪所反映之人格特性，各
    罪彼此間之關聯性（即各罪之犯罪時間、所犯部分屬相同之
    犯罪類型、侵害之法益有別等），以及販賣第二級毒品與施
    用毒品之罪質差異，基於刑罰目的性及刑事政策之取向等因
    素，總體而為適度之評價，在數罪各刑之宣告刑或執行刑合
    併刑期範圍內重定執行刑，即無違法可言。至抗告意旨所指
    他案所定應執行刑，係法官審酌個案情形之結果，因各案情
    節不同，法院之裁量判斷基準亦不盡相同，所為刑罰之量定
    自屬有別，並無相互拘束之效力，尚難比附攀引他案量刑，
    而指摘原裁定不當。從而，抗告意旨徒憑己意，對原裁定已
    明白說明之事項及定執行刑裁量權之適法行使，任意指摘，
    為無理由，應予駁回。
據上論斷，應依刑事訴訟法第412條，裁定如主文。
中　　華　　民　　國　　109 　年　　10　　月　　14　　日
                  刑事第十五庭  審判長法　官  劉興浪
  　　　　　　　　　　　　　　　　　　法　官  陳信旗
  　　　　　　　　　　　　　　　　　　法　官  林怡秀
以上正本證明與原本無異。
如不服本裁定，應於收受送達後五日內向本院提出抗告狀。
                                      書記官  陳采薇
中　　華　　民　　國　　109 　年　　10　　月　　14　　日